臺灣臺北地方法院行政訴訟判決
110年度交字第590號
原      告  陳培曜  
被      告  臺北市交通事件裁決所

代  表  人  蘇福智  
上列當事人間交通裁決事件，原告不服被告民國110年10月25日
北市裁罰字第22-ZAB178167號裁決，提起行政訴訟，經臺灣士林
地方法院以110年度交字第305號裁定移送前來，本院判決如下：
    主  文
一、原告之訴駁回。
二、訴訟費用新臺幣300元由原告負擔。
    事實及理由
一、程序部分：
    本件係因原告不服被告民國110年10月25日北市裁罰字第22-
    ZAB178167號違反道路交通管理事件裁決書（下稱原處分）
    而提起行政訴訟，核屬行政訴訟法第237條之1第1項第1款規
    定之交通裁決事件，因卷證資料明確，爰依同法第237條之7
    規定，不經言詞辯論，逕為判決。
二、爭訟概要：
　  原告於110年8月1日下午4時23分及4時29分許，駕駛車牌號
    碼000-0000號自用小客車（下稱系爭車輛）行經國道1號北
    向48.9公里（五楊高架）及國道1號北向39.1公里（五楊高
    架）處，經民眾檢具影片向內政部警政署國道公路警察局第
    一公路警察大隊（下稱舉發機關）提出檢舉，舉發機關員警
    查證後，認原告有「行駛高速公路未依標線指示行車（跨越
    單邊禁止變換車道線）」及「行駛高速公路未依標線指示行
    車（跨越雙白實線）」之違規行為，遂於110年9月2日分別
    製發國道警交字第ZAB178166號舉發違反道路交通管理事件
    通知單（下稱舉發通知單一）及國道警交字第ZAB178167號
    舉發違反道路交通管理事件通知單（下稱舉發通知單二）予
    以舉發。關於舉發通知單一，原告已於110年10月17日繳納
    罰鍰，而被告審認原告有舉發通知單二所記載之違規事實，
    依道路交通管理處罰條例（下稱道交條例）第33條第1項第1
    2款、第63條第1項第1款規定開立原處分，裁處原告罰鍰新
    臺幣（下同）3,000元，並記違規點數1點，於110年10月25
    日送達原告，原告不服，於同日提起行政訴訟。
三、原告起訴主張及聲明：
  ㈠主張要旨：
　　國道警交字第ZAB178166號及第ZAB178167號舉發通知單違規
    時間間隔未滿6分鐘，請求撤銷國道警交字第ZAB178167號舉
    發通知單。
　㈡聲明：原處分撤銷。
四、被告答辯及聲明：
　㈠答辯要旨：
　⒈交通部107年9月21日交路字第1070026758號函釋略以：道交
    條例第85條之1條文所提「違規地點相距6公里以上、違規時
    間相隔6分鐘以上或行駛經過1個路口以上」， 應係單一或
    具有持續性之違規行為（如持續超速、持續違規行駛路肩等
    ），需透過連續舉發次數，作為違規行為次數認定，進而對
    多次違規行為予以處罰時方有適用。倘其行為係二次以上違
    規行為，仍應依違反道路交通管理事件統一裁罰基準及處理
    細則第3條第1項規定分別舉發、處罰。道交條例第85條之1
    之立法意旨，係交通違規狀態持續不改正者，因無得連續舉
    發之明文規定，致民眾常以已獲有交通違規舉發通知單，資
    為不得重複處罰之藉口，爰增訂本條，以杜流弊。是以，該
    條即係針對同一持續狀態之違規行為，特別以法律擬制切割
    成數行為分別處罰。至於民眾檢舉舉發之交通違規案件是否
    亦應納入道交條例第85條之1第2項第1款之適用範圍，核屬
    立法考量之問題，於法律未修正變更之前，自應適用現行之
    法律。
　⒉經重新審視檢舉影像，該車2次未依標線指示行車，違規時間
    分別為16：23及16：29，違規地點相距9.8公里，分屬2次違
    規行為明確，舉發機關依道交條例第33條第1項第12款舉發
    ，並無違誤。
　㈡聲明：駁回原告之訴。　
五、本院之判斷：　　　　
  ㈠如爭訟概要欄所載之事實，除後述之爭點外，其餘為兩造所
    不爭執，並有舉發通知單一、二（見本院卷第45頁、第39頁
    ）、原處分（見本院卷第69頁）及送達證書（見本院卷第71
    頁）在卷可稽，堪以認定。
　㈡按汽車行駛於高速公路、快速公路或設站管制之道路，不遵
    使用限制、禁止、行車管制及管理事項之管制規則而有未依
    標誌、標線、號誌指示行車之行為者，處汽車駕駛人3,000
    元以上6,000元以下罰鍰，並記違規點數1點，道交條例第33
    條第1項第12款及第63條第1項第1款定有明文。又違反道交
    條例之同一行為，依第7條之2逕行舉發後，有下列之情形，
    得連續舉發：一、逕行舉發汽車行車速度超過規定之最高速
    限或低於規定之最低速度或有違反第33條第1項、第2項之情
    形，其違規地點相距6公里以上、違規時間相隔6分鐘以上或
    行駛經過一個路口以上，但其違規地點在隧道內者，不在此
    限，道交條例第85條之1第2項第1款亦有明定，且於道交條
    例第7條之1規定的民眾檢舉舉發案件，因同具當場不能製單
    舉發之情形，而有本質上之類似性，亦應類推適用上開規定
    之違反義務次數判斷標準，以評價檢舉之違規行為次數後，
    製單舉發，始符處罰條例第85條之1第2項第1款之規範意旨
    （臺北高等行政法院109年度交上字第132號判決意旨參照）
    。
　㈢經查，原告於110年8月1日下午4時23分及4時29分許，駕駛系
    爭車輛行經國道1號北向48.9公里（五楊高架）及國道1號北
    向39.1公里（五楊高架）處，經民眾檢具影片向舉發機關提
    出檢舉，舉發機關員警查證後，認原告有「行駛高速公路未
    依標線指示行車（跨越單邊禁止變換車道線）」及「行駛高
    速公路未依標線指示行車（跨越雙白實線）」之違規行為等
    情，有舉發通知單一、二及採證照片附卷可佐（見本院卷第
    39至49頁），且為原告所不爭執，應認屬實。
　㈣原告主張2次違規時間間隔未滿6分鐘等語，固非無見。惟細
    譯道交條例第85條之1第2項第1款之條文內容，係以列舉方
    式明定三項即「違規地點相距6公里以上」、「違規時間相
    隔6分鐘以上」、「行駛經過一個路口以上」等得連續舉發
    之違規行為，且於第二項與第三項兩者間係以「或」連結，
    足見該條款意旨係只要有符合其中一項違規行為，即得予以
    連續舉發。本件原告前開2次違反道交條例第33條第1項第12
    款之違規行為，其違規地點相距6公里以上，揆諸前揭說明
    ，舉發機關分別製單予以舉發，並無違誤。
　㈤本件判決基礎已臻明確，兩造其餘攻擊、防禦方法及訴訟資
    料經本院審酌後，核與判決結果不生影響，無一一論述之必
    要，併此敘明。
六、結論：
　　原處分認事用法並無違誤，原告訴請撤銷原處分為無理由，
    應予駁回。至本件裁判費為300元，應由敗訴之原告負擔，
    爰確定第一審訴訟費用額如主文第2項所示。　
中　　華　　民　　國　　111 　年　　1 　　月　　21  　日
　　　　　　　　　行政訴訟庭　法　官　邱士賓
上為正本係照原本作成。如不服本判決，應於送達後20日內，向本院提出上訴狀並表明上訴理由（原判決所違背之法令及其具體內容或依訴訟資料可認為原判決有違背法令之具體事實)，其未載明上訴理由者，應於提出上訴後 20 日內向本院補提理由書（上訴狀及上訴理由書均須按他造人數附繕本，如未按期補提上訴理由書，則逕予駁回上訴），並應繳納上訴裁判費新臺幣 750 元。
中　　華　　民　　國　　111 　年　　1 　　月　　21  　日
                              書記官  李  欣

訴訟費用計算書
項　　　　目　　   金　額（新臺幣）　    　備　註
第一審裁判費　　      300元
合        計　　      300元